【裁判字號】    98,審訴,728
【裁判日期】    981009
【裁判案由】    違反毒品危害防制條例
【裁判全文】
臺灣新竹地方法院宣示判決筆錄        98年度審訴字第728 號
公  訴  人  臺灣新竹地方法院檢察署檢察官
被      告  乙○○
指定辯護人  本院公設辯護人  甲○○
上列被告因違反毒品危害防制條例一案，經檢察官提起公訴（98
年度毒偵字第1257號）後，聲請本院改依協商程序而為判決，於
中華民國98年10月9 日下午4 時在本院刑事第十一法庭宣示判決
，出席職員如下：
法官起立朗讀判決主文、犯罪事實要旨、處罰條文，及告以上訴
限制、期間並提出上訴狀之法院，且諭知記載其內容：
一、主  文：
    乙○○施用第一級毒品，累犯，處有期徒刑拾月。又施用第
    二級毒品，累犯，處有期徒刑捌月。應執行有期徒刑壹年
    月。
二、犯罪事實要旨：
（一）乙○○前曾於(1)民國87年2 月間，因違反毒品危害防制條
      例案件，經臺灣桃園地方法院（下稱桃園地院）於89年5
      月17日，以87年度訴字第590 號判決，判處有期徒刑11月
      ，嗣提起上訴，經臺灣高等法院於89年12月13日，以89年
      度上訴字第3606號判決駁回上訴，復提起上訴，經最高法
      院於92年6 月12日，以92年度台上字第3123號判決，駁回
      上訴確定；(2)又於92年6 月間，因違反毒品危害防制條例
      案件，經本院於93年1 月30日，以92年度訴字第495 號判
      決，分別判處有期徒刑7 月、10月，並經定應執行刑為有
      期徒刑1 年2 月，嗣於93年2 月23日確定。上開(1)(2)之案
      件接續執行，於93年1 月9 日入監執行，並於94年6 月21
      日縮短刑期假釋付保護管束出監，嗣於94年9 月28日保護
      管束期滿未經撤銷執行完畢。
（二）乙○○前於87年7 月間，因施用毒品案件，經本院於87年
      7 月3 日，以87年度毒聲字第186 號裁定送觀察、勒戒，
      並於87年7 月3 日入所執行觀察勒戒後，因認無繼續施用
      毒品傾向，於87年7 月22日出所執行完畢，嗣經新竹地方
      法院檢察署檢察官（下稱檢察官）於87年7 月24日，以87
      年度偵字第4305號為不起訴處分確定。
（三）乙○○不知警惕，又於87年10月間，因施用毒品案件，經
      本院於87年10月21日，以87年度毒聲字第827 號裁定送觀
      察、勒戒，於87年10月21日入所執行觀察勒戒後，因認有
      繼續施用毒品傾向，再經本院於87年11月30日，以87年度
      毒聲字第1032號裁定，令入戒治處所施以強制戒治1 年，
      於87年12月15日入所執行強制戒治，嗣其強制戒治執行滿
      3 月後，經戒治處所認無繼續戒治之必要，經本院於88年
      4 月21日，以88年度毒聲字第744 號裁定停止戒治，於88
      年5 月7 日因停止其處分之出監，所餘戒治期間付保護管
      束，旋其停止戒治所餘戒治期間於88年11月20日屆滿，因
      期滿未經撤銷，視為強制戒治期滿執行完畢；同時本次非
      法施用第二級毒品犯行，亦經本院於88年12月6 日，以88
      年度竹北簡字第5 號判決，判處有期徒刑6 月，嗣於88年
      12月30日確定，並於89年8 月25日易科罰金執行完畢。
（四）乙○○竟不知警惕，又於92年7 月間，因施用毒品案件，
      經桃園地院於92年7 月31日，以92年度毒聲字第2344號裁
      定，令入戒治處所施以強制戒治1 年，於92年8 月4 日入
      所執行強制戒治，嗣於93年1 月9 日因法律修正而停止執
      行；同時本次非法施用第一級、第二級毒品犯行，亦經本
      院於93年1 月30日，以92年度訴字第495 號判決，分別判
      處有期徒刑7 月、10月，並經定應執行刑為有期徒刑1 年
      2 月，嗣於93年2 月23日確定，其執行情形詳如前述（一
      ）部分。
（五）乙○○仍不知警惕，又於95年3 月間，因施用第一級、第
      二級毒品案件，經本院於97年5 月9 日，以97年度訴更字
      第3 號判決，分別判處有期徒刑8 月、6 月，並分別減為
      有期徒刑4 月、3 月，經定應執行刑為有期徒刑6 月，嗣
      於同日確定。
（六）乙○○不知悔改，又於97年10月間，因施用第一級、第二
      級毒品案件，經本院於98年1 月6 日，以97年度訴字第11
      65號判決，分別判處有期徒刑9 月、7 月，並經定應執行
      刑為有期徒刑1 年2 月，嗣於同日確定。
（七）乙○○不知悔改，於前開強制戒治處分執行完畢釋放後，
      「5 年內再犯」施用毒品案件，並經法院判處罪刑確定後
      ，(1)復基於施用第一級毒品海洛因的犯罪意思，於97年11
      月14日上午8 時許，在新竹縣湖口鄉○○路○ 段169 號之
      住處內，以將海洛因粉末摻入香煙內，再點火吸煙之方式
      ，施用第一級毒品海洛因1 次；(2)另基於施用第二級毒品
      甲基安非他命的犯罪意思，於同日傍晚在上開地點，以將
      甲基安非他命置於玻璃球吸食器內，再以火燒烤，吸其煙
      霧之方式，施用第二級毒品甲基安非他命1 次。嗣於97年
      11月14日晚上8 時45分許，因涉嫌販賣毒品案件，經警持
      檢察官核發之拘票所拘獲，並採集其尿液送驗結果，呈可
      待因、嗎啡、安非他命、甲基安非他命陽性反應，始悉上
      情。
三、處罰條文：
    毒品危害防制條例第10條第1 項、第2 項，刑法第11條前段
    、第47條第1 項、第51條第5 款。
四、協商判決除有刑事訴訟法第455 條之4 第1 項第1 款於本訊
    問程序終結前，被告撤銷協商合意或檢察官撤回協商聲請者
    ；第2 款被告協商之意思非出於自由意志者；第4 款被告所
    犯之罪非第455 條之2 第1 項所定得以協商判決者；第6 款
    被告有其他較重之裁判上一罪之犯罪事實者；第7 款法院認
    應諭知免刑或免訴、不受理者情形之一，及違反同條第2 項
    「法院應於協商合意範圍內為判決；法院為協商判決所科之
    刑，以宣告緩刑或2 年以下有期徒刑、拘役或罰金為限」之
    規定者外，檢察官與被告均不得上訴。
五、如有前項得上訴之情形，得自收受宣示判決筆錄送達之日起
    10日內，向本院提出上訴書狀，上訴於第二審法院。
中    華    民    國    98    年    10    月    9     日
                  刑事第九庭書  記  官  蕭汝芳
                            審判長法官  馮俊郎
以上筆錄正本係照原本作成。
中    華    民    國    98    年    10    月    9     日
                            書  記  官  蕭汝芳
附錄本案處罰實體法條全文：
毒品危害防制條例第10條第1 項、第2 項：
施用第一級毒品者，處6 月以上5 年以下有期徒刑。
施用第二級毒品者，處3 年以下有期徒刑。


司法院資訊處製作；財團法人民間司法改革基金會備份。
